臺灣彰化地方法院北斗簡易庭民事判決
111年度斗簡字第128號
原      告  泰安產物保險股份有限公司彰化分公司

法定代理人  周文凱  
訴訟代理人  侯竣瀚  
            劉世高  
被      告  賴孟達  


上列當事人間請求損害賠償(交通)事件，本院於民國111年5月17
日言詞辯論終結，判決如下：
    主  文
被告應給付原告新臺幣參萬伍仟伍佰壹拾肆元，及自民國一一一
年二月六日起至清償日止，按年息百分之五計算之利息。
原告其餘之訴駁回。
訴訟費用（除減縮部分外）新臺幣壹仟元，其中新臺幣伍佰元由
被告負擔，餘由原告負擔。
本判決第一項得假執行；但被告如以新臺幣參萬伍仟伍佰壹拾肆
元為原告預供擔保後，得免為假執行。
    事實及理由
一、本件被告經合法通知，未於言詞辯論期日到場，核無民事訴
    訟法第386條各款所列情形，爰依原告之聲請，由其一造辯
    論而為判決。
二、按訴狀送達後，原告不得將原訴變更或追加他訴。但有下列
    各款情形之一者，不在此限：三、擴張或減縮應受判決事項
    之聲明者，民事訴訟法第255條第1項第3款定有明文，前開
    規定於簡易訴訟程序亦適用之，此參同法第436條第2項規定
    自明。本件原告起訴時原聲明請求：被告應給付原告新臺幣
    （下同）186,186元，及自起訴狀繕本送達被告翌日起至清
    償日止，按年息5%計算之利息等語。嗣於民國111年4月12日
    當庭變更聲明為：被告應給付原告71,027元，及自起訴狀繕
    本送達被告翌日起至清償日止，按年息5%計算之利息，原告
    所為，核屬減縮應受判決事項之聲明，與上開規定相符，應
    予准許。
三、原告主張：被告於110年7月2日17時許，駕駛車牌號碼000-0
    000號自用小貨車（下稱系爭A車），行經彰化縣田中鎮高鐵
    三路一段與高鐵東六路口處，撞擊由原告所承保訴外人陳麗
    雪所有，而由訴外人陳和順所駕駛之車牌號碼000-0000號自
    用小客車（下稱系爭B車），使系爭B車受損（下稱系爭事故
    ），而支出工資費用41,431元、烤漆費用16,800元、零件費
    用127,955元經折舊後為12,796元，系爭B車合理修復費用為
    71,027元，已由原告依保險契約賠付被保險人，爰依侵權行
    為損害賠償及保險代位之法律關係，提起本件訴訟等語。並
    聲明：如上開變更聲明所示。
四、被告則未於言詞辯論期日到場，亦未提出書狀作何聲明或陳
    述。
五、得心證之理由：
  ㈠原告主張被告於前揭時地因駕駛系爭A車撞擊系爭B車，造成
    系爭B車受損，系爭B車合理修復費用為71,027元，已由原告
    依保險契約賠付被保險人等情，並提出系爭B車行照、道路
    交通事故初步分析研判表、道路交通事故當事人登記聯單、
    宗承汽車股份有限公司彰化分公司估價單、發票、系爭B車
    受損照片等件為證，復經本院依職權向彰化縣警察局田中分
    局調取兩造於前揭時地發生交通事故卷宗核閱屬實，此有該
    局111年1月11日田警分五字第1110000860號函覆之道路交通
    事故現場圖、初步分析研判表、道路交通事故調查報告表㈠
    、㈡-1、調查紀錄表、事故現場照片等可稽，而被告已受合
    法通知，既未到場爭執，復未提出書狀作任何聲明或陳述，
    依民事訴訟法第436條第2項、第280條第3項準用同條第1項
    前段之規定，視同自認，本院審酌前揭事證，堪信原告上開
    主張為真實。另依警方出具之道路交通事故初步分析研判表
    之記載，本件事故發生之緣由，乃被告未依規定讓車及訴外
    人陳和順未依規定減速所致，是本件事故之發生，被告及訴
    外人陳和順均同為肇事因素，各應負50%之過失責任，從而
    ，原告本於侵權行為及保險代位權之法律關係，請求被告負
    損害賠償責任，自屬有據。
　㈡本件系爭B車修復所支出之工資費用41,431元、烤漆費用16,8
    00元、零件費用127,955元，此有上開宗承汽車股份有限公
    司彰化分公司估價單及發票可證。而依行政院所頒「固定資
    產耐用年數表」及「固定資產折舊率表」之規定，小客車耐
    用年數為5年，依定率遞減法每年折舊1000分之369，其最後
    1年之折舊額，加歷年折舊累計額，其總和不得超過該資產
    成本原額之10分之9。另依營利事業所得稅查核準則第95條
    第6項規定「固定資產提列折舊採用定率遞減法者，以1年為
    計算單位，其使用期間未滿1年者，按實際使用之月數相當
    於全年之比例計算之，不滿1月者，以月計」。系爭B車係於
    104年7月出廠，至事故發生時間110年7月2日止，實際使用
    期間已逾5年，依上開方式扣除折舊後，其零件部分必要之
    修復費用額為12,796元〔計算式：127,955元-（127,955元0
    .9）≒12,796元，元以下四捨五入〕，另工資費用41,431元、
    烤漆費用16,800元無需折舊，蓋其係修理付出之勞務代價，
    為回復原狀時必要支出之費用，並無折舊可言，準此，原告
    承保車輛修復必要費用合計為71,027元〔計算式：41,431元+
    16,800元+12,796元＝71,027元〕。
  ㈢另按損害之發生或擴大，被害人與有過失者，法院得減輕賠
    償金額或免除之；前2項之規定，於被害人之代理人或使用
    人與有過失者，準用之，民法第217條第1項、第3項分別定
    有明文。查本件事故之發生，被告固有如前揭所述之過失，
    惟訴外人陳和順亦同時有未依規定減速而肇事之情，是本件
    事故之發生，被告及訴外人陳和順均同為肇事因素，各應負
    50%之過失責任，已如前述，則原告代位行使損害賠償請求
    權，亦應承受訴外人陳和順之過失，並依此比例酌減被告之
    賠償責任。從而，原告得請求被告賠償之金額應為35,514元
    （計算式：71,027元×50%＝35,514元，元以下四捨五入）。
六、綜上所述，原告依保險法第53條第1項、民法第184條第1項
    前段、第191條之2、第196條之規定，請求被告給付35,514
    元及自起訴狀繕本送達翌日即111年2月6日至清償日止，按
    年息5%計算之利息，為有理由，應予准許，逾此範圍之請求
    ，即屬無據，應予駁回。。
七、本判決原告勝訴部分，係適用民事訴訟法第427條第1項簡易
    訴訟程序所為被告敗訴之判決，依同法第389條第1項第3款
    規定，應依職權宣告假執行。並依同法第392條第2項規定，
    依職權宣告被告如預供相當之擔保，得免為假執行。
八、訴訟費用負擔之依據：民事訴訟法第79條。本件第一審訴訟
    費用(除減縮部分外)為1,000元，本院依兩造之勝敗比例酌
    定訴訟費用負擔，爰判決如主文第3項所示。
中　　華　　民　　國　　111 　年　　5 　　月　　31　　日
                  臺灣彰化地方法院北斗簡易庭
                          法  官  楊鑫忠
以上正本係照原本作成。
如對本判決不服提起上訴，應於送達後20日內，向本院提出上訴
狀並表明上訴理由(須按對造人數附繕本) 。
中　　華　　民　　國　　111 　年　　5 　　月　　31　　日
                          書記官  張清秀